臺灣臺北地方法院刑事判決　　　　　　　 96年度易字第651號
公　訴　人　臺灣臺北地方法院檢察署檢察官
被　　　告　乙○○
　　　　　　　　　　（現另案於臺灣臺北監獄執行中）
上列被告因竊盜案件，經檢察官提起公訴（96年度偵字第1097號
），本院判決如下：
    主  文
乙○○竊盜，累犯，處有期徒刑參月; 又攜帶兇器，踰越牆垣竊
盜，累犯，處有期徒刑捌月。應執行有期徒刑玖月。
    事  實
一、乙○○前於民國91年間因犯施用毒品罪，經本院於91年8 月
    8日以91年度訴字第322號判處有期徒刑10月確定。於93年 5
    月25日縮短刑期執行完畢。其另於93年間，因犯竊盜罪，經
    本院於94年8月3日以94年度易字第387號判處有期徒刑3月確
    定，於94年12月29日縮短刑期執行完畢。竟仍不知悔改，復
    基於意圖為自己不法之所有，於95年6月7日16時許，在臺北
    縣深坑鄉○○路○段111號前，因無車可供代步，見丙○○所
    有之車牌號碼J9C─883號重型機車停於該處，機車鑰匙未取
    下，認有可乘之機，而直接以該把鑰匙啟動機車，竊取該車
    得手後離去。丙○○發現失竊後，立即於當日17時30分許，
    向警方報案。嗣於當日20時許，乙○○騎乘該機車行經臺北
    市○○區○○路2段211號前，為警當場查獲。
二、乙○○於95年6月13日16時分許，向友人借用機車，騎乘至
    臺北市文山區○○○街65號旁和野建設工地找朋友，但未遇
    友人。其見工地內放有建材，而另行起意為自己不法所有之
    意圖，持友人所有放於機車置物箱內，有鋒利刃口之金屬材
    質，客觀上足以對人之生命、身體、安全構成威脅，而足供
    兇器使用之老虎鉗一把，踰越該工地之低矮圍牆進入該工地
    之地下室，竊取甲○○負責管領之該工地內之電纜線21捲。
    乙○○將竊得之電纜線裝入布袋內扛在肩上準備離去之際，
    為在工地施工之鄭成琮發現，經報警而當場查獲。並扣得其
    持以行竊工具老虎鉗一把。
二、案經丙○○訴由臺北市政府警察局文山第一分局報告臺灣台
    北地方法院檢察署檢察官偵查起訴。
    理  由
壹、認定本件犯罪事實所依憑之證據及理由:
一、訊據被告乙○○對於上揭犯罪事實均坦承不諱，惟辯稱: 本
    案之二件竊盜犯行與其所為而業經本院94年度易字第1917號
    判決之竊盜犯行間，有連續犯之裁判上一罪之關係，應為免
    訴之判決。另第二件應該沒有偷那麼多捲電纜線云云。惟查
    :
  (一)上揭犯罪事實一，業據被告坦承不諱，核與證人即告訴人丙○○於警詢時所述: 於早上10時30分許，將機車停放於深坑
    鄉○○路○段111號前，機車忘記取下，於16時許發現機車被
    竊等語（參偵字第13471號卷第8-9頁。證人丙○○雖未於本
    院審理時到庭作證，但被告對於其於警詢中之陳述之證據能
    力不爭執，於本院審理時亦未聲明異議，依刑事訴訟法第15
    9條之5第 2項規定，證人丙○○於警詢時所為之陳述，得為
    證據，附此敘明。）。參以被告係於95年6月7日20時許，騎
    乘該機車行經臺北市○○區○○路2段211號前，為警當場查
    獲。此外，並有告訴人丙○○所出具之贓物認領保管單、行
    車執照影本、臺北市政警察局局車輛尋獲通報單、機車及鑰
    匙照片二張、臺北市政府警察局文山第一分局木新派出所呈
    報單、車輛竊盜、車牌失竊資料個別查詢報表─查詢車輛認
    可資料等在卷可稽（參同上偵卷第18- 23頁）。足認被告前
    開出於任意性所為之自白，核與事實相符，而可採信。從而
    ，本件被告於上開時、地，竊取告訴人丙○○所有之上開機
    車一輛之犯行，事證明確，堪予認定。
  (二)上揭犯罪事實二，被告亦坦承持扣案之老虎鉗入工地內行竊
    之事實，核與證人甲○○及鄭成琮分別於警詢時陳述相符（
    參偵字第13012號卷第15-18頁。證人甲○○、鄭成琮雖均未
    於本院審理時到庭作證，但被告對於其於警詢中之陳述之證
    據能力不爭執，於本院審理時亦未聲明異議，依刑事訴訟法
    第159條之5第2項規定，證人甲○○、鄭成琮於警詢時所為
    之陳述，得為證據，附此敘明。），並有甲○○所出具之贓
    物認領保管單、現場照片二張等在卷可稽（參同上偵卷第27
    、29-30頁）。此外，並有老虎鉗一支扣案可資佐證。足認
    被告前開出於任意性所為之自白，核與事實相符，而可採信
    。至於被告雖辯稱: 應該沒有偷到21捲那麼多云云。但質之
    被告自承其所偷取的就是現場警方所拍攝之二張照片中之電
    纜線不諱（參本院96年5月17日審判筆錄），而被害人甲○○所領回的即是照片中手推車上之物，且21捲已全數領回，
    足認被告所竊取之數量確為21捲無疑。從而，本件被告於上
    開時、地，竊取證人甲○○所管領之上開電纜線之犯行，亦
    事證明確，洵堪認定。
  (三)至於被告雖另執上詞置辯。惟按「連續犯之成立，除主觀上
    須基於一個概括之犯意外，客觀上須先後數行為，逐次實施
    而具連續性，侵害數個同性質之法益，其每一前行為與次行
    為，依一般社會健全觀念，在時間差距上，可以分開，在刑
    法評價上，各具獨立性，每次行為皆可獨立成罪，構成同一
    之罪名，始足當之。... 」（最高法院86年台上字第3295號
    判例要旨可資參照）。經查，件被告前另於94年6月1日起至
    94年9月17日止間，連續為6次之竊盜犯行，並經本院以94年
    度易字第1917號判決確定在案，此有臺灣高等法院被告前案
    紀錄表及判決書在卷可參（附於本院卷）。但被告前開竊盜
    犯行之最後一次行為時間為94年9 月17日，距離本案實施竊
    盜之犯罪時間95年6月7日及95年6月13日，已逾近9個月之時
    間，時間上顯非緊接。且查，被告於本院行準備程序時自承
    95年6月7日那天是剛好看到被害人丙○○的機車鑰匙在機車
    上，才偷機車。且當時並沒有預見或計畫於95年6 月13日至
    工地偷電纜線等語（參本院96年4 月20日準備程序筆錄）。
    其嗣於本院審判時亦供稱: 96年6 月13日那天本來是要去工
    地找朋友，沒有找到才臨時起意偷的，沒有事先計畫等語（
    本院96年5月17日審判筆錄）。足認被告在94年6 月1日至94
    年9 月17日間犯前開竊盜案件時，其主觀上並無概括之犯意
    ，再進行本件二次之竊盜。被告既非基於概括之犯意而為本
    件二次竊盜之犯行，且客觀上時間亦相隔近9 個月，自難認
    被告本案所犯之二次竊盜行為，與前開業經判決確定之犯行
    間有連續犯之裁判上一罪之關係，自非其開確定判決之效力
    所及。是被告上開所辯，亦無可採。
  (四)綜上，本件被告先後二次之竊盜之犯行，均事證明確，堪予
    認定。且與其於94年6 月1日至94年9月17日間之業經判決確
    定之竊盜犯行間，無連續犯之裁判上一罪之關係，而非為該
    案判決之效力所及，自仍應依法論科。
貳、論罪科刑之理由:
一、被告行為後，刑法於94年1月7日修正通過，於94年2月2日公
    布，並於95年7月1日施行。按行為後法律有變更者，適用行
    為時之法律，但行為後之法律有利於行為人者，適用最有利
    於行為人之法律，現行刑法第2條第1項訂有明文。又本次刑
    法修正之比較新舊法，應就罪刑有關之共犯、未遂犯、想像
    競合犯、牽連犯、連續犯、結合犯，以及累犯加重、自首減
    輕暨其他法定加減原因（如身分加減）與加減例等一切情形
    ，綜其全部罪刑之結果而為比較（最高法院95年5 月23日著
    有95年度第8 次刑庭會議決議可資參照。）合先敘明。經查
    ：
  (1)本件被告二人行為時之刑法第33條第5款規定：罰金為1元以
    上，經折算為新臺幣後，為新臺幣3 元以上。而修正後之刑
    法第33條第5 款規定：罰金為新臺幣1000元以上。比較新、
    舊法之結果，被告行為時之舊法對其較為有利。
  (2)被告行為後，刑法第51條雖亦經修正。修正前刑法第51條第
    5 款規定：宣告多數有期徒刑者，於各刑中之最長期以上，
    各刑合併之刑期以下，定其刑期。但不得逾20年；修正後刑
    法第51條第5 款規定為：宣告多數有期徒刑者，於各刑中之
    最長期以上，各刑合併之刑期以下，定其刑期。但不得逾30
    年。比較結果，修正前刑法第51條第5 款自較有利於受刑人
    。
  (3)綜合上述各條文修正前、後之比較，揆諸前揭最高法院決議
    及修正後刑法第2條第1項前段、後段規定之「從舊、從輕」
    原則，自應適用被告行為時之法律，即修正前刑法之相關規
    定及罰金罰鍰提高標準條例第1條前段，予以論處。
  (4)又刑法47條累犯之規定修正為第47條第1 項，且限於受有期
    徒刑之執行完畢後5 年內故意再犯有期徒刑以上之罪者。本
    件被告係於受有期徒刑之執行完畢後5 年內再故意犯有期徒
    刑以上之罪，是不論依修正前之刑法第47條，或修正後之刑
    法第47條第1項之規定，均構成累犯。是非屬法律之變更，
    應依修正後之規定論之，附此敘明。
二、核被告於95年6月7日之所為，係犯刑法第320條第1項之竊盜
    罪。又按「按刑法第321條第1項第3款之攜帶兇器竊盜罪，
    係以行為人攜帶兇器竊盜為其加重條件，此所謂兇器，其種
    類並無限制，凡客觀上足對人之生命、身體、安全構成威脅
    ，具有危險性之兇器均屬之，且祇須行竊時攜帶此種具有危
    險性之兇器為已足，並不以攜帶之初有行兇之意圖為必要。
    螺絲起子為足以殺傷人生命、身體之器械，顯為具有危險性
    之兇器。」（最高法院79年台上字第5253號判例要旨參照）
    。經查，扣案老虎鉗1把，為金屬材質，且有鋒利的刃口，
    客觀上足對人之生命、身體構成威脅，且有行兇之可能性及
    危險性，自係屬於刑法第321條第1項第3款所指之「兇器」
    。是核被告於95年6 月13日之所為，係犯刑法第321條第1項
    第2、3款之攜帶兇器、踰越牆垣之加重竊盜罪。被告所犯上
    開二罪，犯意各別，行為互殊，已如前述，應分論併罰之。
    公訴意旨雖認被告前開二犯行間有連續犯之裁判上一罪之關
    係，但業經蒞庭檢察官予以更正，附此敘明。
三、爰審酌被告為個人私利，竊取之手段、竊得之財物價值，以
    及各該物均已由被害人領回，犯後坦承犯行，態度尚稱良好
    等一切情況，分別量處如主文所示之刑，並定其應執行之刑
    。至於公訴人認被告有多次竊盜犯行，顯有犯罪之習慣，請
    求併對被告諭知強制工作之處分。經查，被告確曾另於94年
    6月1日至9月17日間，連續犯6次竊盜行為，並由本院以上述
    之94年度易字第1917號判處有期徒刑1年7月確定，現正執行
    中，此外，並無其他竊盜行為遭判刑之紀錄，此有臺灣高等
    法院被告前案紀錄表在卷可稽，其前開期間之最後一次竊盜
    犯行，距離本件之犯行，已有近9個月。且其本次竊取機車
    ，係因巧遇被害人未取下鑰匙，是應屬隨機之犯行，尚難遽
    以推斷被告係刻意計劃之常習罪犯，是本件尚無宣告強制工
    作之必要，附此敘明。扣案之老虎鉗，雖為被告行竊時所用
    之工具，但被告堅稱非其所有，亦無證據證明該物屬被告所
    有之物，爰不另為沒收之諭知，附此敘明。
據上論斷，應依刑事訴訟法第299條第1項前段，修正後刑法第 2
條第1項前段、刑法第320條第1項、第321條第1項第2、3款、修
正前刑法第51條第1項第5款、修正後刑法第47條第1項、罰金罰
鍰提高標準條例第1條前段，判決如主文。
本案經檢察官陳焜昇到庭執行職務。
中　　華　　民　　國　　96　　年　　5 　　月　　31　　日
                    刑事第四庭  審判長法  官  劉慧芬
                                      法  官  呂政燁
                                      法  官  李桂英
上正本證明與原本無異。
如不服本判決，應於判決送達後10日內，向本院提出上訴狀。
      　　　　　　　　　　　　　　　　書記官　黃鈴容
中　　華　　民　　國　　96　　年　　5 　　月　　31　　日
附錄本案論罪科刑法條全文：
刑法第321條第1項第3款：
中華民國刑法第321條
（加重竊盜罪）
犯竊盜罪而有左列情形之一者，處 6 月以上、 5 年以下有期徒
刑：
一  於夜間侵入住宅或有人居住之建築物、船艦或隱匿其內而犯
之者。
二  毀越門扇、牆垣或其他安全設備而犯之者。
三  攜帶兇器而犯之者。
四  結夥三人以上而犯之者。
五  乘火災、水災或其他災害之際而犯之者。
六  在車站或埠頭而犯之者。
前項之未遂犯罰之。
